【裁判字號】    89,交易,97
【裁判日期】    890825
【裁判案由】    過失致死等
【裁判全文】
臺灣桃園地方法院刑事判決                          八十九年度交易字第九七號
    公  訴  人  臺灣桃園地方法院檢察署檢察官
    被      告  甲○○
右列被告因過失致死等案件，經檢察官提起公訴（八十九年度偵字第一五二三號），
本院判決如左：
    主      文
甲○○因過失致人於死，處有期徒刑陸月，如易科罰金，以參佰元折算壹日，緩刑貳
年。
    事      實
一、甲○○於民國八十八年十月九日十九時許，駕駛車牌號碼ＮＹ—一二二號營業自
    小客車，沿桃園縣八德市由桃園往大溪方向行駛，行經桃園縣八德市○○路○段
    一四八五之一號對面，應注意該路段車行速率限制為六十公里以下及汽車行駛在
    同一車道，除超越前車外，後車應與前車之間保持隨時可以煞停之距離，而當時
    夜間有照明，路面平坦無障礙，視距亦良好，按其情形並無不能注意之情事，詎
    其竟疏未注意，而貿然以時速七十公里之高速行駛，並與前車僅保持十公尺之距
    離，因前車突然煞車，甲○○見狀緊急煞車向右閃避，適有路人李陳英朝及乙○
    ○沿介壽路逆向行走，煞車不及，而撞及該二人後，復撞及路邊之電線桿，再打
    轉後撞及停放路邊之車輛始停止，致該二人倒地，李陳英朝因而受有骨盆骨折之
    傷害，乙○○則因而受有右側肱骨頸骨骨折、頭部外傷之傷害（已撤回告訴），
    甲○○隨即主動報警送醫，李陳英朝經送醫因前開傷勢致內出血與多處骨折於同
    日二十一時許不治死亡。
二、案經被害人李陳英朝之子李榮昌及乙○○訴由台灣桃園地方法院檢察署檢察官偵
    查起訴。
    理      由
一、被告於前開時地以時速七十公里之速度行駛，以及未與前車保持隨時可以煞停之
    距離駕駛車輛，因而肇事致被害人李陳英朝死亡等事實，業據其坦承不諱，核與
    被害人乙○○及被害人之家屬李榮昌指訴之情節相符，並有道路交通事故調查報
    告表一紙、照片十二張附卷可稽。又被害人李陳英朝確因本件車禍致死亡，業經
    臺灣桃園地方法院檢察署檢察官督同法醫師相驗明確，有相驗屍體證明書、驗斷
    書及勘驗筆錄在卷可憑。
二、按行車速度，依標誌之規定，無標誌者，在郊外道路時速不得超過六○公里；汽
    車在同一車道行駛時，除擬超越前車外，後車與前車之間應保持隨時可以煞停之
    距離，分別為道路交通安全規則第九十三條第一項第一款、第九十四條第一項所
    明定。被告既領有駕照（此有前開道路交通事故調查報告表可按），駕車自應依
    法及負有上開各注意義務，而當時係夜間有照明，路面平坦無障礙，視距亦良好
    ，是按其情形並無不能注意之情事，詎其不僅未遵守速率限制時速六十公里之規
    定，而貿然以時速七十公里之速度超速前進，行經事故路段又與前車僅保持十公
    尺之距離，而未保持隨時可以煞停之距離，因前車突然煞車，煞車不及，至發生
    本件車禍，其有過失甚明。又被告之過失行為與被害人之死亡結果有相當因果關
    係，其過失致人於死犯行應堪認定。
三、關於被告所駕駛該車號ＮＹ—一二二號營業小客車係其兄甲○○所有，靠行在行
    政院輔導會榮民計程車服務中心桃園分中心之事實，業據周光輝到庭證述明確，
    並有該輔導會桃園分中心八十九年七月一日（八九）榮車桃業字第０八０號函內
    附個人資料卡及經營契約書在卷可稽。又被告持普通駕駛執照駕駛上開營業小客
    車，並不構成道路交通處罰條例第八十六條第一項所謂「無照駕駛」乙節，有交
    通部公路局新竹區監理所桃園監理站八十九年六月二十二日（八九）竹監桃字第
    八九一六一六七號函內附交通部八十四年七月二十六日交路八十四字第０三三九
    二八號函影本存卷可考。是被告持普通駕駛執照駕駛其兄所有之營業小客車並未
    構成無照駕駛，合先敘明。核被告所為，係犯行法第二百七十六條第一項之過失
    致死罪。又被告於肇事後主動向警察機關報案，嗣警察至現場處理交通事故，接
    受警察偵訊，此有桃園縣警察局道路交通事故調查報告表可憑，為對未發覺之犯
    罪自首而接受裁判，應依刑法第六十二條規定減輕其刑。爰審酌被告之過失程度
    、所生之危害、肇事後之態度，且被告已與被害人為民事和解並已依照和解條件
    履行完畢及其他一切情狀，量處如主文所示之刑，並諭知易科罰金折算標準，以
    示懲儆。末查被告未曾受有期徒刑以上刑之宣告，有台灣高等法院被告全國前案
    記錄表乙件在卷可稽，經此教訓後，應知警惕，當無再犯之虞，本院因認對其所
    宣告之刑，以暫不執行為適當，爰併予宣告緩刑二年，以勵自新，並觀後效。
四、按告訴乃論之罪，告訴人於第一審辯論終結前，得撤回其告訴。又告訴經撤回者
    ，應諭知不受理判決，刑事訴訟法第二百三十八條第一項、第三百零三條第三款
    分別定有明文。查本件告訴人乙○○告訴傷害案件，起訴書認係處犯行法第二百
    八十四條第一項前段過失傷害之罪，依同法第二百八十七條之規定，需告訴乃論
    ，茲據告訴人於本院審理時撤回告訴，依照前開法條規定，本應不經言詞辯論，
    依刑事訴訟法第三百零三條第三款之規定判決諭知不受理，惟起訴書認此部分事
    實與前開有罪部分事實有想像競合犯之裁判上一罪之關係，爰不另為不受理之諭
    知，附此敘明。
據上論斷，應依刑事訴訟法第二百九十九條第一項前段、刑法第二百七十六條第一項
、第四十一條、第六十二條、第七十四條第一款，罰金罰鍰提高標準條例第一條前段
、第二條，判決如主文。
本案經檢察官張春暉到庭執行職務
中      華      民      國    八十九    年      八      月    二十五    日
                                      臺灣桃園地方法院交通法庭
                                          審判長  法  官   范清銘
                                                  法  官   吳麗英
                                                  法  官   黃永定
右正本證明與原本無異。
如不服本判決，應於判決送達後十日內向本院提出上訴狀( 應附繕本 )，上訴於
臺灣高等法院。
                                                  書記官    陳月桂
中        華        民        國   八十九   年    八    月    二十五    日
附本件論罪科刑之法條依據 ：
刑法第二百七十六條 (過失致死罪)
因過失致人於死者，處二年以下有期徒刑、拘役或二千元以下罰金。
從事業務之人，因業務上之過失犯前項之罪者，處五年以下有期徒刑或拘役，得併科
三千元以下罰金。


司法院資訊處製作；財團法人民間司法改革基金會備份。
